Ministère des Colonies. Généralités
Archives nationales d'outre-mer
- Cultes, GEN 2, 56, 58 à 59, 63 à 76, 79, 86, 91, 93, 194, 198, 201 à 203, 205, 209 à 219, 222, 225 à 227, 250, 257, 260, 292, 464, 493 à 495, 665, 670 à 676, 680 à 685
  - Séminaires, 1819/1911; GEN 59, 65, 71, 74, 91, 198, 203, 210 à 211, 226 à 227, 260, 672, 684 à 685
    - Séminaire du Saint-Esprit, 1911/1911; GEN 59, 71, 74, 91, 198, 203, 210 à 211, 226 à 227, 684 à 685
      - Décision du 8 juillet 1818 accordant à la congrégation du Saint-Esprit une indemnité journalière de 3f,50 par jour pour frais de séjour au séminaire de prêtres autres que les élèves boursiers, en attendant leur nomination aux colonies, GEN 226; GEN 226/1632
      - Question du rachat de l'immeuble de la rue des Postes pour être affecté au séminaire du Saint-Esprit, 1819-1835; GEN 59; GEN 59/595
      - Contribution de la Marine et de l'Intérieur dans les dépenses d'acquisition de l'immeuble, 1823; GEN 685; GEN 685/3093; 0.25
      - Défectuosités et abus du fonctionnement de ce séminaire: enquête administrative; Projet de décret confiant aux évêques coloniaux le recrutement de leur diocèse, 1820-1893; GEN 227; GEN 227/1648; 0.143
      - Notes, 1820-1906; GEN 684; GEN 684/3086
      - Notices imprimées, 1830-1852; GEN 684; GEN 684/3087
      - Demande d'indemnité et remise à la congrégation de l'immeuble de la rue des Postes prêté au ministère de la Guerre en 1832, 1835; GEN 685; GEN 685/3094
      - Crédits affectés aux dépenses du séminaire, 1844-1845; GEN 226; GEN 226/1638
      - Projet de fusion entre la congrégation et celle du Saint-Cœur de Marie (ou Immaculé Cœur de Marie), 1845; GEN 684; GEN 684/3088
      - Projet de création d'un petit séminaire colonial à rattacher au Saint-Esprit, 1845; GEN 210; GEN 210/1530
      - Dossier concernant le personnel et les crédits, 1845-1847; GEN 71; GEN 71/685
      - Etats de personnel, des élèves du séminaire du Saint-Esprit, 1845-1878; GEN 210; GEN 210/1523
      - Nominations de supérieurs généraux du séminaire du Saint-Esprit, 1845-1882; GEN 210; GEN 210/1527
      - Subventions diverses accordées par le gouvernement, 1847-1896; GEN 226; GEN 226/1627
      - Réfection du séminaire: demandes de subsides, devis... 1848-1851, 1875-1879, 1848-1879; GEN 685; GEN 685/3095
      - Paiements des frais de réfection du séminaire, 1851-1900; GEN 685; GEN 685/3096
      - Documents relatifs à une demande d'augmentation de crédits par M. l'Abbé Libermann, supérieur du Séminaire, 1849-1850; GEN 71; GEN 71/684
      - Séminaire Saint-Esprit de Paris: décomptes trimestriels (paiement), 1849-1874; GEN 59; GEN 59/594
      - Demande de la franchise pour la correspondance du supérieur du Saint-Esprit avec les évêques coloniaux, 1851-1853; GEN 210; GEN 210/1531
      - Personnel: répartition, bourses..., 1851-1861; GEN 685; GEN 685/3097
      - Question de transport sur les voies ferrées et à bord des bâtiments de l'état des membres de la congrégation du Saint-Esprit, 1852-1875; GEN 226; GEN 226/1631
      - Demande en autorisation de rechercher et de copier des documents historiques sur la Société du Saint-Esprit, 1852; GEN 210; GEN 210/1533
      - Augmentation anticipée, à partir de l'année scolaire de 1854, de 56 à 70, du nombre des bourses payées au séminaire du Saint-Esprit, GEN 226; GEN 226/1636
      - Augmentation de la subvention accordée au Saint-Esprit à l'effet de faciliter le recrutement du clergé des diocèses coloniaux, 1854; GEN 226; GEN 226/1637
      - Augmentation du nombre de bourses au séminaire du Saint-Esprit (demande formée par l'évêque de Saint-Denis), 1854; GEN 226; GEN 226/1646
      - Augmentation du nombre des bourses au Séminaire du Saint-Esprit (demande formée par l'évêque de la Basse-Terre), 1854; GEN 226; GEN 226/1647
      - Passages gratuit et à charge de remboursement accordés à des membres de la congrégation du Saint-Esprit se rendant aux colonies, 1854-1884; GEN 226; GEN 226/1642
      - Exonération du service militaire pour les élèves du séminaire du Saint-Esprit, 1855-1867; GEN 210; GEN 210/1524
      - Prérogatives de la congrégation et prérogatives des évêques dans les choix des ecclésiastiques, 1856-1889; GEN 684; GEN 684/3089
      - Demande à fin d'autorisation d'user d'une presse autographique, 1857; GEN 226; GEN 226/1630
      - Sur la séparation des fonctions du Supérieur du Séminaire avec celles du Supérieur Général du Saint-Esprit; Sur la dénomination à donner à la congrégation et au Supérieur Général du Saint-Esprit, 1858-1859; GEN 226; GEN 226/1640
      - Décomptes trimestriels (liquidation), 1858-1871; GEN 59; GEN 59/596
      - Passages des élèves boursiers, 1859-1882; GEN 226; GEN 226/1641
      - Part du séminaire du Saint-Esprit et du ministère dans le recrutement du clergé, 1859-1898; GEN 210; GEN 210/1528
      - Remboursement pour les prêtres du séminaire Saint-Esprit qui refusent de suivre une destination coloniale, 1859-1900; GEN 210; GEN 210/1526
      - Les ecclésiastiques proposés pour servir dans la colonie devront être ordonnés avant leur départ, 1861; GEN 226; GEN 226/1639
      - Allocations dues à la congrégation du Saint-Esprit, à raison de l'entretien des prêtres destinés à servir aux colonies, 1862-1863; GEN 226; GEN 226/1628
      - Notes et rapports divers sur la congrégation à propos d'un différend au sujet des contributions survenues avec l'administration, 1864-1879; GEN 211; GEN 211/1536; 0.143
      - Demande de reconnaissance légale comme association enseignante, 1867-1868-1873; Reconnaissance légale de la congrégation du Saint-Esprit et du Saint-Coeur de Marie, 1868-1880, 1867-1880; GEN 684; GEN 684/3090
      - Délégation donnée au Supérieur Général du Saint-Esprit pour les affaires religieuses des colonies, 1872; GEN 210; GEN 210/1532
      - Taux de la bourse des élèves du séminaire, 1874; GEN 226; GEN 226/1629
      - Acceptation de dons et legs pour le séminaire colonial de Cellule (Puy-de-Dôme), 1880-1903; GEN 226; GEN 226/1634
      - Correspondance et notes diverses relatives principalement au recrutement du clergé colonial, 1885-1900; GEN 226; GEN 226/1645
      - Demandes de tarifs réduits sur les chemins de fer à l'intention des élèves du séminaire, 1891-1907; GEN 227; GEN 227/1649
      - Congrégation du Saint-Esprit et des rédemptoristes: correspondance sur leur admission en Allemagne, 1894; GEN 91; GEN 91/860
      - Allocations au séminaire du Saint-Esprit chargé de procurer des prêtres aux colonies, 1896-1897; GEN 203; GEN 203/1504; 0.143
      - Admission d'élèves boursiers au séminaire des colonies, 30 rue Lhomond, 1896-1906; GEN 198; GEN 198/1490; 0.2
      - Dossier relatif aux travaux à effectuer à l'immeuble du séminaire des colonies, 1897-1902; GEN 59; GEN 59/593
      - Nomination de directeurs du Séminaire, 1901-1904; GEN 226; GEN 226/1644
      - Loi du 19 décembre 1908 (application de la loi de 1901 aux colonies): demande d'autorisation, GEN 684; GEN 684/3091
      - Paiement des dépenses du séminaire, 1911; GEN 685; GEN 685/3098
    - Grands et petits séminaires (Antilles, La Réunion), 1851/1874; GEN 260, 672
      - Dotation des grands et petits séminaires coloniaux (Martinique, Guadeloupe et Réunion), 1851; GEN 672; GEN 672/2941
      - Subvention pour les petits séminaires coloniaux (Martinique, Guadeloupe, Réunion), 1851; GEN 672; GEN 672/2950
      - Petits séminaires-collèges de chaque diocèse (budget pour frais de professorat), distribution des prix (Martinique, Guadeloupe, Réunion), 1852-1855; GEN 672; GEN 672/2945
      - Subventions, allocations et frais de trousseau aux séminaires coloniaux (Guadeloupe, Martinique, Réunion), 1853-1857; GEN 672; GEN 672/2948
      - Dossiers individuels des élèves et professeurs du petit séminaire (Guadeloupe, La Réunion), 1867; GEN 672; GEN 672/2952
      - Demande d'une allocation par l'évêque de Basse-Terre pour le petit séminaire (Guadeloupe), 1851; GEN 672; GEN 672/2947
      - Demande de subvention présentée par l'évêque de la Guadeloupe en faveur du séminaire, 1856-1860; GEN 260; GEN 260/1798
      - Envoi des frères de la Congrégation du Saint-Esprit, pour les séminaires de la Martinique et de la Guadeloupe, 1853; GEN 672; GEN 672/2942
      - Admission dans les hôpitaux les élèves boursiers du grand séminaire (Martinique), 1851-1863; GEN 672; GEN 672/2944
      - Statistique trimestrielle des séminaires-collèges (Martinique), 1854; GEN 672; GEN 672/2956
      - Dossiers individuels des professeurs du Grand séminaire (Martinique), 1859; GEN 672; GEN 672/2953
      - Dossiers d'élèves ecclésiastiques du Grand Séminaire (Martinique), 1863-1870; GEN 672; GEN 672/2951
      - Fermeture du séminaire de Saint-Pierre (Martinique), 1874; GEN 672; GEN 672/2954
      - Envoi de livres classiques pour les séminaires-collèges (La Réunion), 1851; GEN 672; GEN 672/2946
  - Congrégations religieuses, 1853/1902; GEN 2, 65, 685
    Saint Jean de Dieu.Trappiste.
    - Religieux de Saint-Jean de Dieu, 1825; GEN 65; GEN 65/652
      Réclamation de leur hôpital de Charenton.
    - Mission des Trappistes, 6 juillet 1846-23 octobre 1846; GEN 2; GEN 2/6
      Propositions relatives à l'introduction aux Antilles des religieux de l'ordre de la Trappe pour que ceux-ci organisent le travail libre; Acceptation générale de l'ordre.
    - Congrégations religieuses en Algérie, 1853; GEN 65; GEN 65/650
      Envoi de huit dossiers les concernant au ministère de la Guerre.
    - Institution des Diaconesses de l'Eglise réformée, 1902; GEN 685; GEN 685/3099
      Projet d'avis sur un projet de décret tendant à autoriser le conseil de direction de l'institution à accepter une donation.
  - Sœurs de Saint-Joseph de Cluny, 1864/1895; GEN 64, 68 à 69, 464, 495, 673
    - Envoi dans les différentes colonies, 1816-1859; GEN 64; GEN 64/645
    - Communications avec la 4ème direction, 1821-1830; GEN 68; GEN 68/660; 0.125
    - Correspondance de la Supérieure Générale avec le Ministre des colonies, 1821-1853; GEN 69; GEN 69/669; 0.125
    - Sœurs hospitalières de Saint-Joseph de Cluny: correspondance générale, pensions de retraites, subventions etc..., 1821-1870; GEN 464; GEN 464/2380; 0.143
    - Correspondance de la Supérieure Générale avec le ministre des Colonies, 1822-1827; GEN 69; GEN 69/678
    - Etats nominatifs et renseignements, 1822-1839; GEN 68; GEN 68/664
    - Installation de sœurs de saint Joseph de Cluny sur des habitations, 1er envoi aux Antilles, 1822-1848; GEN 68; GEN 68/661
    - Abonnement avec la congrégation pour l'entretien au complet du nombre des sœurs nécessaires au service des colonies, 1823-1853; GEN 68; GEN 68/663
    - Dossier relatif à la suppression du noviciat de Bailleul, 1835-1837; GEN 68; GEN 68/662
    - Envoi de 4 sœurs aux Antilles, 1838; GEN 68; GEN 68/666
    - Documents concernant les cadres des sœurs de Saint-Paul de Chartres et de Saint-Joseph de Cluny employées aux colonies, 1843-1866; GEN 69; GEN 69/682
    - Ces sœurs désirent ouvrir une école de jeunes filles à Tahiti, 1846; GEN 69; GEN 69/671
    - La supérieure de l'hôpital de Cayenne est nommée assistante de la supérieure de la Congrégation, 1851; GEN 68; GEN 68/668
    - Affectations dans les différentes colonies; Décomptes à payer etc., 1853-1880; GEN 68; GEN 68/665
    - Dossier relatif à une demande de congé faite pour sœur Florentine Gougeat, religieuse de Saint-Joseph de Cluny à la Martinique, 1860; GEN 69; GEN 69/679
    - Cadre, d'après le budget de 1862, des sœurs de Saint-Joseph employées dans les hôpitaux militaires des colonies, GEN 69; GEN 69/670
    - Envoi de sœurs à La Réunion, 1864; GEN 68; GEN 68/667
    - Remise à la disposition de la supérieure générale de Saint-Joseph de la sœur Euphrasie Vigneaux, 1866; GEN 68; GEN 68/659
    - Dossier relatif à la mort de la Supérieure Générale, 1868; GEN 69; GEN 69/675
    - Immeuble pour les sœurs de Saint-Joseph de Cluny (Martinique), 1875-1876; GEN 673; GEN 673/2960
    - Correspondance générale - mouvements de personnel, frais de passage etc..., 1881-1895; GEN 495; GEN 495/2443; 0.167
  - Sœurs de Saint-Maurice (ou de Saint-Paul) de Chartres, 1770/1903; GEN 58, 65, 69, 257, 495
    - Envoi dans les îles de France et Bourbon, 1770-1782; GEN 69; GEN 69/672
    - Envoi de sœurs aux Antilles; Délégations de solde au profit de la maison mère; Paiement de décomptes, demande d'audience etc..., 1814-1859; GEN 69; GEN 69/676
    - Leur rôle dans les Antilles et en Guyane, 1814-1860; GEN 58; GEN 58/592
    - Correspondance du ministre avec les administrateurs des ports (embarquements pour les colonies d'Amériques), 1814-1860; GEN 69; GEN 69/673
    - Correspondance avec le ministre de l'Intérieur et de l'instruction publique, 1816-1825; GEN 69; GEN 69/680
    - Correspondance des administrateurs de ports avec le ministre (embarquement de religieuses pour les colonies d'Amérique) etc., 1817-1857; GEN 69; GEN 69/674
    - Dossier relatif à la communauté des sœurs hospitalières de Saint-Paul de Chartres, 1821-1842; GEN 65; GEN 65/651
    - Etats nominatifs; Livrets de solde; Feuilles de route; Correspondances, etc., 1824-1840; GEN 69; GEN 69/677
    - Etat de passage produits au contrôle à la fin de liquidation des décomptes individuels des sœurs hospitalières de Saint-Paul de Chartres, 1865; GEN 69; GEN 69/681
    - Réclamation relative à des allocations non payées, 1870-1903; GEN 257; GEN 257/1764
    - Correspondance générale: mouvements de personnel, frais de passage etc..., 1881-1895; GEN 495; GEN 495/2442
  - Frères des écoles chrétiennes et de Ploërmel, 1816/1903; GEN 250, 493 à 494, 671
    - Correspondance générale (mouvements de personnel, subventions etc...), 1816-1872; GEN 493; GEN 493/2440; 0.167
    - Etablissement religieux d'enseignement et d'assistance, correspondance générale: subvention, mouvements de personnel, frais de passage etc.., 1818-1899; GEN 494; GEN 494/2441; 0.167
    - Engagements décennaux pour les diverses colonies de Frères de Ploërmel et de Frères des Ecoles Chrétiennes, 1850-1870; GEN 250; GEN 250/1730; 0.167
    - Lettres de monsieur Dupont, président du Conseil général, au sujet des Frères du collège; Curriculum vitae de trois prêtres (Saint-Pierre-et-Miquelon), 1892; GEN 671; GEN 671/2908
    - Suppression du collège colonial dans l'île Saint-Pierre-et-Miquelon. - Départ des Pères du Saint-Esprit, 1892-1899; GEN 671; GEN 671/2936
    - Fermeture du collège Saint-Pierre, tenu par les Pères du Saint-Esprit et du Saint Cœur de Marie (Saint-Pierre-et-Miquelon), 1892; GEN 671; GEN 671/2909
    - Ouverture d'une chapelle des Pères Assomptionnistes dans l'île et incidents qui suivirent (Saint-Pierre-et-Miquelon), 1899-1903; GEN 671; GEN 671/2912
    - Incidents à propos de "l'œuvre de la mer". Situation des Pères de l'Assomption (Saint-Pierre-et-Miquelon), 1899-1901; GEN 671; GEN 671/2933
  - Edifices de cultes, 1819/1908; GEN 202, 211 à 212, 219, 225, 670 à 671, 673, 675
    - Devis pour la construction et la réparation de diverses églises, 1833-1854; GEN 212; GEN 212/1543; 0.143
    - Constructions d'églises, séminaires etc... dans les différentes colonies; Maisons de campagne pour les évêques, 1850-1881; GEN 211; GEN 211/1534
    - Propriété des édifices construits par les évêques dans leurs diocèses, 1851-1877; GEN 211; GEN 211/1535
    - Grosses réparations des églises inscrites au budget des communes, 1853; GEN 212; GEN 212/1538
    - Cathédrales (Martinique, Guadeloupe), établissement d'un bas-chœur, 1857-1859; GEN 225; GEN 225/1616
    - Pouvoirs des gouverneurs en matière d'aliénation, acquisitions ou échange d'immeubles intéressant les communes et les fabriques des colonies, 1863; GEN 202; GEN 202/1503
    - Ornements d'églises, 1877; GEN 673; GEN 673/2958
    - Guadeloupe, 1862/1863; GEN 673
      - Agrandissement, entretien de la cathédrale de Basse-Terre, 1862-1863; GEN 673; GEN 673/2967
    - Inde, 1821/1821; GEN 675
      - Demande du gouverneur d'effectuer des réparations aux édifices religieux à Pondichéry, 1821; GEN 675; GEN 675/3017
    - Indochine, 1869/1869; GEN 673
      - Autel destiné à la chapelle de la Sainte-Enfance de Saigon, 1869; GEN 673; GEN 673/2963
    - Madagascar, 1878/1878; GEN 673
      - Inventaire des objets de Sainte-Marie de Madagascar, 1878; GEN 673; GEN 673/2973
    - Martinique, 1842/1879; GEN 670, 673
      - Cession de matériaux, marchés pour la construction de l'église de Fort royal, 1842-1848; GEN 670; GEN 670/2891
      - Travaux à la cathédrale de Fort de France: couverture de la nef, acquisition de divers objets fondations de l'églises etc..., 1847-1852; GEN 670; GEN 670/2892; 0.143
      - Construction, réparations de presbytères dans les villages Rivière Blanche, Rivière Salée, Rivière salée, Maison des prêtres du Morne Rouge, 1846-1866; GEN 670; GEN 670/2895
      - Projets de travaux, devis descriptif des travaux, plans de chapelle, écoles, 1848; GEN 670; GEN 670/2890
      - Travaux de réparations et devis chapelles diverses: chapelles de l'Ajoupa, Bouillon, du Carbet Case navire, fonds de Saint-Denis, Fort de France, Grande Rivière Morne, Vert-Près, régale, Rivière Salée, des ursulines, fonds chapelles, 1848-1875; GEN 670; GEN 670/2894
      - Réparations, construction d'églises: Basse-Pointe, Case Pilote, Fort de France, François, Grand Anse, Lamentin, Macouba, Marine, Prêcheur, Rivière Pilote, Robert, Saint-Esprit, Saint-Pierre, Sainte-Anne, Sainte-Marie, Vauclin, 1849; GEN 670; GEN 670/2893
      - Transformation en cathédrale de l'église de Mouillage, 1853-1854; GEN 673; GEN 673/2978
      - Compte rendu (brouillon) d'un accident survenu dans les anciennes charpentes de la toiture de l'église du Mouillage, 1855; GEN 673; GEN 673/2974
      - Etat estimatif des dépenses pour la reconstruction de la partie ancienne de la cathédrale du Mouillage. Travaux à exécuter à l'église, 1855; GEN 673; GEN 673/2971
      - Cloche prises à Kerch (provenance de prises Russe), 1857; GEN 673; GEN 673/2957
      - Transport d'un orgue pour la cathédrale de Saint-Pierre, 1859; GEN 673; GEN 673/2962
      - Exhaussement du comble du sanctuaire de la cathédrale Saint-Pierre, 1863; GEN 673; GEN 673/2977
      - Projet d'un nouveau clocher pour la cathédrale Saint-Pierre, 1863-1864; GEN 673; GEN 673/2976
      - Eglise de Fort de France, 1863-1875; GEN 673; GEN 673/2959
      - Réparation à effectuer à la cathédrale Saint-Pierre, indépendamment des travaux d'agrandissement du chœur, 1863-1879; GEN 673; GEN 673/2975
      - Etat estimatif des travaux à effectuer au Palais épiscopal de Saint-Pierre, 1871; GEN 673; GEN 673/2969
      - Reconstruction du clocher de l'église Sainte-Anne, 1878; GEN 673; GEN 673/2966
    - La Réunion, 1862/1878; GEN 219, 673
      - Travaux à exécuter à l'évêché et bail de la maison de campagne de l'évêque de la Réunion, 1862-1876; GEN 219; GEN 219/1591
      - Réclamation de M. de Villeneuve, entrepreneur, pour les travaux de maçonnerie à la cathédrale, 1864; GEN 673; GEN 673/2964
      - Evacuation d'ornements d'église provenant de l'hôpital, 1878; GEN 673; GEN 673/2968
    - Saint-Pierre-et-Miquelon, 1819/1908; GEN 671
      - Construction d'une chapelle attenante à l'église Saint-Pierre, 1819-1827; GEN 671; GEN 671/2932
      - Etat des objets nécessaires à l'église Saint-Pierre, 1847-1871; GEN 671; GEN 671/2931
      - Ile aux Chiens, création d'une paroisse; achat de divers objets religieux, 1852; GEN 671; GEN 671/2925
      - Transmission d'un état indiquent des objets demandés par l'administration pour le service du culte dans la colonie, 1859; GEN 671; GEN 671/2918
      - Ile aux Chiens, école érigée dans l'île ainsi qu'une église, 1874-1878; GEN 671; GEN 671/2923
      - Reconstruction de l'église de Saint-Pierre-et-Miquelon, 1901-1906; GEN 671; GEN 671/2906
      - Cession de l'église Saint-Pierre au supérieur ecclésiastique, 1907-1908; GEN 671; GEN 671/2910
  - Relations entre les différentes religions, GEN 674 à 676
    - Inde, GEN 674 à 676
      - Administration des biens des pagodes, 1828-1865; GEN 674; GEN 674/3002
      - Construction sans autorisation d'une pagode dans la rue des chrétiens, par les sheders, 1831; GEN 674; GEN 674/2982
      - Subvention accordée pour frais du culte musulman à Pondichéry, 1834; GEN 674; GEN 674/2986
      - Demande par les Valangainiougatars, d'un temple pour célébrer leur culture, 1841; GEN 674; GEN 674/2980
      - Plainte concernant l'exercice du culte des Gentils, 1843-1844; GEN 674; GEN 674/2997
      - Disposition concernant les pagodes de Timoullar, Villemour, Karikal, 1843-1855; GEN 674; GEN 674/3000
      - Acceptation d'une donation aux pagodes de Pondichéry, 1851-1863; GEN 674; GEN 674/3001
      - Demande de Monseigneur l'évêque de Drusipare, tendant à faire supprimer la célébration de la fête hindoue dite des Armes, 1859; GEN 674; GEN 674/2979
      - Notes sur les missions et divers cultes, 1874; GEN 675; GEN 675/3006
      - Procès-verbal du conseil d'administration, au sujet de contestations survenues avec les habitants parias de l'aldée de Mouroungapacom, 1871; GEN 674; GEN 674/2998
      - Règles qui président à l'exercice du culte hindou, 1878; GEN 674; GEN 674/2981
      - Tableaux des fêtes chrétiennes, musulmanes et païennes célébrées à Pondichéry, 1878; GEN 674; GEN 674/2984
      - Jugement d'une décision nommant les défendeurs administrateurs de 6 pagotins situés à Ariancoupom et Manavely (décision irrégulière), 1879; GEN 674; GEN 674/2990
      - Autorisation d'élever à Mahé une chapelle du culte évangélique, 1879; GEN 674; GEN 674/2988
      - Approbation d'un arrêté autorisant les cérémonies de l'église protestante à Chandernagor, 1880; GEN 674; GEN 674/2989
      - Construction d'une chapelle protestante à Pondichéry, 1880; GEN 674; GEN 674/2987
      - Affectation d'un immeuble à l'exercice du culte brahamique, 1882; GEN 674; GEN 674/2983
      - Mosquée Cottoubapally, nomination des administrateurs, 1883; GEN 674; GEN 674/2994
      - Contestation entre le Cazi et la population musulmane de Pondichéry, 1883-1884; GEN 674; GEN 674/2993
      - Culte musulman: contentieux au sein de la communauté de la mosquée Cattaubapoly, Pondichéry, 1884; GEN 674; GEN 674/2991
      - Election des membres d'administration des Pagotins, annulation de l'élection, 1884; GEN 674; GEN 674/2992
      - Pagotins, sis à Ariancoupom et Manavely (élections des administrateurs), 1884; GEN 674; GEN 674/2995
      - Legs fait à deux pagodes, 1888; GEN 674; GEN 674/2996
      - Admission du culte anglican à Pondichéry, s.d.; GEN 676; GEN 676/3035